【裁判字號】    89,易,3876
【裁判日期】    891213
【裁判案由】    毒品危害防制條例
【裁判全文】
臺灣臺中地方法院刑事判決                        八十九年度易字第三八七六號
    公  訴  人  臺灣台中地方法院檢察署檢察官
    被      告  甲○○
右列被告因毒品危害防制條例案件，經檢察官提起公訴（八十九年度毒偵字第六０七
六號），本院判決如左：
    主  文
甲○○施用第二級毒品，處有期徒刑拾月。
    事  實
一、甲○○曾因施用毒品案件，經本院先後二次裁定移送觀察勒戒後，均認無繼續施
    用毒品之傾向，由台灣台中地方法院檢察署檢察官先後於八十八年三月十六日、
    同年十月二十二日以八十八年度偵字第五九七八號、八十八年度毒偵字第一一九
    五號為不起訴處分。復因施用第二級毒品安非他命（以下簡稱安非他命）經台灣
    高等法院台中分院於八十九年六月七日判處有期徒刑九月確定。詎渠仍不知悔改
    ，復於八十九年八月十五日前四日內，在不詳地點，施用安非他命。嗣於八十九
    年八月十五日為台灣台中地方法院檢察署觀護人採尿送驗查獲上情。
二、案經台灣台中地方法院檢察署檢察官自動檢舉偵查起訴。
    理  由
一、訊據被告甲○○矢口否認有何施用安非他命犯行，辯稱他是因在台灣台中地方法
    院檢察署觀護人採尿送驗前有服用感冒藥，故採尿送驗結果呈安非他命陽性反應
    云云。惟查：被告於八十九年八月十五日為台灣台中地方法院檢察署觀護人採尿
    送驗結果呈安非他命陽性反應有台灣尖端先進生技醫藥股份有限公司濫用藥物檢
    測中心濫用藥物尿液檢驗報告一紙附卷可稽。再前開檢驗係以酵素免疫分析法（
    ＥＩＡ）為初步檢驗，再以氣相層析質譜儀（ＧＣ／ＭＳ）分析法確認檢驗，結
    果被告所採集之尿液均呈安非他命陽性反應，有前開濫用藥物尿液檢驗報告可憑
    。按單免疫分析法檢驗尿液，有可能因交叉反應，而對服用幾種其他非煙毒藥物
    者之尿液產生偽陽性之結果，然若搭配薄層分析法，應可摒除絕大部分之偽陽性
    問題。至於使用氣相層析質譜儀分析法確認，則可完全摒除偽陽性之干擾（法務
    部調查局（八五）發技（一）字第八五一一四九五二號函參照）。是被告應不致
    因服用感冒藥物致於檢測時產生偽陽性反應。又按安非他命成分之檢出與其投與
    方式、投與量、個人體質、採尿時間與檢測儀器之精密度等諸多因素有關，僅憑
    尿液中安非他命呈陽性反應，固無法確實推斷吸食時間距採集時間之長短，然最
    長可能不會超過四日（衛生署藥物食品檢驗局（八一）藥檢壹字第００一一五六
    號函參照）。被告於八十九年八月十五日經採尿送驗結果呈安非他命陽性反應，
    是渠施用時間應係在此之前四日內。從而，被告前開所辯，尚不足採。另被告曾
    因施用毒品案件，經本院先後二次裁定移送觀察勒戒後，均認無繼續施用毒品之
    傾向，由台灣台中地方法院檢察署檢察官先後於八十八年三月十六日、同年十月
    二十二日以八十八年度偵字第五九七八號、八十八年度毒偵字第一一九五號為不
    起訴處分等情，亦有台灣台中地方法院檢察署刑案資料查註紀錄表可稽。本件事
    證已臻明確，被告犯行堪以認定。
二、按安非他命為毒品危害防制條例第二條第二項第二款所列之第二級毒品，被告施
    用之行為，係違反毒品危害防制條例第十條第二項之施用第二級毒品罪。其為施
    用安非他命而持有安非他命之低度行為，應為其施用之高度行為所吸收，不另論
    罪。爰審酌被告前經送觀察勒戒後，認無繼續施用毒品之傾向而為不起訴處分後
    ，猶不知悔改一再施用毒品、施用毒品係自戕行為，及其犯罪後態度等一切情狀
    ，量處如主文所示之刑示懲。
三、據上論斷，應依刑事訴訟法第二百九十九條第一項前段，毒品危害防治條例第十
    條第二項、第二十條第三項，判決如主文。
本案經檢察官劉國賓到庭執行職務
中      華      民      國      八十九  年     十二     月     十三    日
                                台灣台中地方法院刑事第一庭
                                    法  官 鄭 文 祺
右正本證明與原本無異。
如不服本判決，應於判決送達後十日內向本院提出上訴狀，上訴於臺灣高等法院臺中
分院( 須附繕本 )。
                                    書記官
中      華      民      國      八十九  年     十二     月     十三     日
附錄論罪科刑法條
毒品危害防治條例第十條第二項


司法院資訊處製作；財團法人民間司法改革基金會備份。
